sk-SK: Použitie organizátora: Kreatívne pomôcky; Príbory a riad; Klenoty a doplnky; Líčídlá a kozmetika; Rôzne; Kancelárske potreby; Ponožky a spodná bielizeň; Nástroje a železiarsky tovar; Iné
de: Organizer-Anwendung: Handwerksbedarf; Besteck- Küchenutensilien; Schmuck & Zubehör; Make-up und Kosmetik; Verschiedenes; Bürobedarf; Socken und Unterwäsche; Werkzeuge und Hardware; Sonstiges
sv: Organizeranvändning: Craft; Bestick och husgeråd; Smycken och accessoarer; Smink och kosmetika; Diverse; Kontorsmaterial; Strumpor och underkläder; Verktyg och utrustning; Övrigt
bg-BG: Приложение за органайзер: Хоби материали; Прибори за хранене и кухненски прибори; Бижута и аксесоари; Грим и козметика; Разни; Офис консумативи; Чорапи и бельо; Инструменти и крепежни елементи; Друго
lt-LT: Organizatoriaus paskirtis: Rankdarbių priemonės; Stalo įrankiai ir indai; Papuošalai ir aksesuarai; Makiažas ir kosmetika; Įvairūs; Biuro reikmenys; Kojinės ir apatiniai drabužiai; Įrankiai ir techninė įranga; Kita
it: Applicazione dell'organizzatore: Forniture Craft; Posate e utensili; Gioielli e accessori; Trucco e cosmetici; Varie; Forniture per ufficio; Calzini e biancheria intima; Strumenti e ferramenta; Altro
es: Aplicación del organizador: Suministros de manualidades; Cubiertos y utensilios; Joyas y accesorios; Maquillaje y cosmética; Misceláneas; Material de oficina; Calcetines y ropa interior; Herramientas y ferretería; Otros
ro-RO: Aplicație organizator: Materiale pentru meșteșuguri; Tacâmuri și ustensile; Bijuterii și accesorii; Machiaje și cosmetice; Diverse; Consumabile de birou; Șosete și lenjerie intimă; Scule și accesorii; Altele
ko: 정리함 용도: 공예 용품; 식기류/조리기구; 보석/액세서리; 메이크업/화장품; 기타; 사무용품; 양말/속옷; 공구/하드웨어; 기타
cs: Použití organizéru: Výtvarné a řemeslné potřeby; Příbory a kuchyňské náčiní; Šperky a doplňky; Líčení a kosmetika; Smíšené; Kancelářské potřeby; Ponožky a spodní prádlo; Nářadí a železářské zboží; Jiné
nl: Toepassing van de organizer: Hobbyspullen; Bestek en keukengerei; Sieraden en accessoires; Make-up en cosmetica; Diversen; Kantoorartikelen; Sokken en ondergoed; Gereedschap; Overig
pt-PT: Aplicação do organizador: Materiais para trabalhos manuais; Talheres e utensílios; Joias e acessórios; Maquilhagem e cosméticos; Diversos; Materiais de escritório; Meias e roupa interior; Ferramentas e equipamento; Outro
th: การใช้งานอุปกรณ์จัดระเบียบ: อุปกรณ์งานประดิษฐ์; ช้อนส้อมและอุปกรณ์ครัว; เครื่องประดับและของตกแต่ง; เครื่องสำอางและอุปกรณ์แต่งหน้า; เบ็ดเตล็ด; อุปกรณ์สำนักงาน; ถุงเท้าและชุดชั้นใน; เครื่องมือและฮาร์ดแวร์; อื่นๆ
hr-HR: Primjena organizatora: Pribor za rukotvorine; Pribor za jelo i kuhanje; Nakit i dodaci; Šminka i kozmetika; Razno; Uredski materijal; Čarape i donje rublje; Alati i željezarija; Ostalo
fr: Usage prévu de l’organiseur: Fournitures de loisirs créatifs; Couverts et ustensiles; Bijoux et accessoires; Maquillage et cosmétiques; Divers; Fournitures de bureau; Chaussettes et sous-vêtements; Outils et matériel; Autre
ru: Назначение органайзера: Товары Craft; Столовые приборы и кухонная утварь; Ювелирные изделия и аксессуары; Макияж и косметика; Разное; Офисные принадлежности; Носки и нижнее белье; Инструменты и оборудование; Другое
el: Χρήση οργανωτή: Υλικά χειροτεχνίας; Μαχαιροπίρουνα & σκεύη; Κοσμήματα και αξεσουάρ; Μακιγιάζ & καλλυντικά; Ανάμικτα; Προμήθειες γραφείου; Κάλτσες & εσώρουχα; Εργαλεία & υλικό εξοπλισμός; Άλλο
ja: オーガナイザーの用途: クラフト用品; カトラリーとキッチン用品; 宝石とアクセサリー; メイクアップと化粧品; その他; オフィス用品; 靴下と下着; ツールとハードウェア; その他
sl-SI: Uporaba organizatorja: Craft potrebščine; Jedilni pribor in pripomočki; Nakit in dodatki; Ličila in kozmetika; Razno; Pisarniški material; Nogavice in spodnje perilo; Orodja in strojna oprema; Druga
en: Organizer application: Craft Supplies; Cutlery & Utensils; Jewelry & Accessories; Makeup & Cosmetics; Miscellaneous; Office Supplies; Socks & Underwear; Tools & Hardware; Other
pt-BR: Aplicação do organizador: Materiais de artesanato; Talheres e utensílios; Jóias e acessórios; Maquiagem e cosméticos; Diversos; Materiais de escritório; Meias e roupas íntimas; Ferramentas e equipamentos; Outro
nb: Bruksområde for organiseringsinnsats: Hobbyartikler; Bestikk og kjøkkenutstyr; Smykker og tilbehør; Sminke og kosmetikk; Diverse; Kontormateriell; Sokker og undertøy; Verktøy og maskinvare; Annet
tr: Düzenleyici kullanım amacı: Hobi malzemeleri; Çatal Bıçak Takımı ve Mutfak Gereçleri; Mücevher ve Aksesuarlar; Makyaj ve kozmetik ürünleri; Çeşitli; Büro Malzemeleri; Çorap ve İç Çamaşırı; El Aletleri ve Hırdavat; Diğer
zh-CN: 收纳器的应用: 手工用品; 餐具和厨具; 珠宝与配饰; 美妆和化妆品; 杂物; 办公用品; 袜子和内衣; 工具和五金; 其他
pl: Przeznaczenie organizera: Do artykułów kreatywnych; Na sztućce i przybory; Biżuteria i akcesoria; Na kosmetyki i makijaż; Różne; Artykuły biurowe; Na skarpetki i bieliznę; Na narzędzia i akcesoria; Pozostałe
hu: Szervező alkalmazás: Kézműves kellékek; Evőeszközök és edények; Ékszerek és kiegészítők; Smink és kozmetikumok; Vegyes cikkek; Irodai kellékek; Zoknik és alsóneműk; Szerszámok és eszközök; Egyéb
zh-TW: 收納用品用途: 雕刻用品; 餐具和器皿; 珠寶和配件; 美妝與化妝品; 雜貨; 辦公室用品; 襪子和內衣; 工具和硬體; 其他
vi: Ứng dụng của khay có ngăn: Vật liệu thủ công; Dao kéo và dụng cụ nhà bếp; Trang sức & Phụ kiện; Trang điểm & mỹ phẩm; Các món đồ hỗn hợp; Văn phòng phẩm; Vớ và đồ lót; Dụng cụ và phụ kiện kim khí; Khác
da: Anvendelsesområde: Forsyninger til håndværk; Bestik og køkkenredskaber; Smykker og tilbehør; Makeup og kosmetik; Diverse; Kontorforsyninger; Sokker og undertøj; Værktøj og hardware; Andet
fi: Järjestäjän käyttötarkoitus: Askartelutarvikkeet; Ruokailuvälineet ja -tarvikkeet; Sängyt ja tarvikkeet; Meikki ja kosmetiikka; Sekalaiset; Toimistotarvikkeet; Sukat ja alusvaatteet; Työkalut ja laitteisto; Muu